【裁判字號】    99,交易,604
【裁判日期】    990823
【裁判案由】    公共危險
【裁判全文】
臺灣板橋地方法院刑事判決             99年度交易字第604號
聲  請  人  臺灣板橋地方法院檢察署檢察官
被      告  甲○○
上列被告因公共危險案件，經檢察官聲請以簡易判決處刑（99年
度撤緩偵字第228 號），本院認不宜以簡易判決處刑，改依通常
程序審理（原受理案號：99年度交簡字第4299號），並判決如下
：
    主  文
本件公訴不受理。
    理  由
一、聲請簡易判決處刑意旨略以：被告甲○○明知服用酒類或其
    他相類之物，不能安全駕駛動力交通工具者，不得駕駛動力
    交通工具，竟於民國（下同）98年2 月7 日18時許，在臺北
    縣板橋市○○路親戚住處飲酒至同日22時許結束後，明知已
    不能安全駕駛動力交通工具之程度，仍騎乘車牌號碼H36-33
    1 號普通重型機車上路，欲外出購物。嗣於同日23 時10 分
    許，行經臺北縣板橋市○○路59號前，因酒精影響安全駕駛
    能力行車狀況有異狀，經警攔查，進行呼氣酒精測試，測得
    其呼氣酒精濃度達每公升0.66毫克，始悉上情。因認被告涉
    犯刑法第185條之3公共危險之罪嫌。
二、按案件有起訴之程序違背規定之情形者，應諭知不受理之判
    決，並得不經言詞辯論為之，刑事訴訟法第303 條第1 款、
    第307 條分別定有明文。次按檢察官依刑事訴訟法第253 條
    之3 條規定撤銷緩起訴，應製作處分書敘述其處分之理由。
    但處分前經告訴人或告發人同意者，處分書得僅記載處分之
    要旨。前項處分書，應以正本送達於告訴人、告發人、被告
    及辯護人。被告接受撤銷緩起訴處分書後，得於7 日內以書
    狀敘述不服之理由，經原檢察官向直接上級法院檢察署檢察
    長或檢察總長聲請再議。被告於緩起訴期間內，有刑事訴訟
    法第253 條之3 各款情形之一者，檢察官得依職權或依告訴
    人之聲請撤銷原處分，繼續偵查或起訴，刑事訴訟法第253
    條之3 、第255 條第1 、2 項、第256 條之1 第1 項定有明
    文。依上揭規定，被告經檢察官為緩起訴處分確定者，於緩
    起訴期間內，有刑事訴訟法第253 條之3 第1 項規定之3 款
    事由之一者，檢察官固得依職權或依告訴人之聲請撤銷原處
    分，繼續偵查或起訴，惟須於緩起訴處分期間屆滿前為撤銷
    緩起訴處分並經生效始可（法務部94年3 月2 日法檢字第09
    40800722號函亦同此見解）。而撤銷緩起訴處分與起訴、不
    起訴處分，同為檢察官所為之處分行為，一經對外表示，即
    發生法律效力。所謂對外表示，包括將該撤銷緩起訴處分公
    告或送達於當事人，先公告者，應以公告之時，先送達者，
    應以送達之時作為撤銷緩起訴處分生效之認定時點。從而，
    檢察官為撤銷緩起訴之處分者，必於緩起訴期間屆滿前，該
    撤銷緩起訴處分已合法送達於當事人或已對外公告，始為生
    效。如於緩起訴期間內檢察官所為撤銷緩起訴處分尚未生效
    ，因緩起訴處分具有實質之確定力，且該實質之確定力發生
    於緩起訴處分所定之緩起訴期間屆滿後，除有刑事訴訟法第
    260 條所列各款事由外，檢察官倘再行訴追即屬有違法律規
    定，法院即應諭知不受理之判決，並得不經言詞辯論為之。
    是以檢察官撤銷緩起訴處分後，撤銷緩起訴處分書應送達被
    告，使被告就檢察官撤銷緩起訴處分有聲明不服之機會，若
    撤銷緩起訴處分書未合法送達於被告，則再議期間無從起算
    ，該撤銷緩起訴之效力尚未確定，如檢察官逕行起訴，其起
    訴之程序，自屬違背規定。
三、經查：
 （一）被告甲○○因本件公共危險案件，前經臺灣板橋地方法
       院檢察署檢察官於98年3月5日以98年度偵字第5698號為
       緩起訴處分，並於處分書中載明緩起訴期間為1 年，被
       告並應於緩起訴處分確定日起，至緩起訴期間屆滿前2
       個月止，向國庫支付新臺幣（下同）50,000元，嗣由臺
       灣高等法院檢察署於98年4 月24日以98年度上職議字第
       4946號駁回再議確定，緩起訴期滿日為99年4 月24日；
       嗣因被告未遵期繳納緩起訴處分金，顯有違背刑事訴訟
       法第253 條之2 第1 項第4 款之規定，經臺灣板橋地方
       法院檢察署檢察官於99年4 月12日以99年度撤緩字第120
       號為撤銷緩起訴處分，並以99年度撤緩偵字第228 號聲
       請簡易判決處刑書就被告上開犯行向本院聲請逕為簡易
       判決處刑等情，有該緩起訴處分書、駁回再議處分書、
       執行緩起訴處分命令通知書、撤銷緩起訴處分書及聲請
       簡易判決處刑書與臺灣高等法院被告全國前案錄表各1
       份在卷可稽。
 （二）惟按，送達文書，除本章有特別規定外，準用民事訴訟
       法之規定，刑事訴訟法第62條定有明文。又按送達不能
       依前二條規定為之者，得將文書寄存送達地之自治或警
       察機關，並作送達通知書兩份，一份黏貼於應受送達人
       住居所、事務所、營業所或其就業處所門首，另一份置
       於該送達處所信箱或其他適當位置，以為送達，民事訴
       訟法第138 條定有明文。本件被告之住所地即戶籍地為
       臺南縣仁德鄉仁愛村836 號，惟上開撤銷緩起訴處分書
       先寄存送達於被告之居所臺北縣板橋市○○路431 巷20
       號2 樓，嗣於99年6 月11日始送達於被告上開之住所，
       並由被告之母收受等情，有送達證書共2份在卷可稽（見
       99年度撤緩字第120 號偵查卷第5 頁及99年度撤緩字第2
       24號第4頁）。
 （三）綜上所述，公訴人上開撤銷緩起訴處分書雖經檢察官於
       緩起訴期間內之99年4 月12日作成，惟公訴人在並未於
       緩起訴期滿前鄉（即99年4 月23日）合法送達被告（亦
       即係於99年6 月11日），被告對撤銷緩起訴處分之再議
       期間即無從起算，被告亦無對該撤銷緩起訴處分聲請再
       議之機會，該撤銷緩起訴處分尚不發生確定之效力，而
       公訴人於前開撤銷緩起訴處分未確定前，對被告前開犯
       行聲請簡易判決處刑，核與刑事訴訟法第255 條第2 項
       前段、第256 條之第1 項規定之程序不合，且依全案卷
       證亦查無有合於刑事訴訟法第260 條所列各款事由。是
       公訴人逕向本院聲請本件簡易判決處刑，即與法定起訴
       程序不合，其起訴程序違背規定，核其性質亦不能命其
       補正，依前揭說明，爰不經言詞辯論，逕為公訴不受理
       之判決。
據上論斷，應依刑事訴訟法第452 條、第303 條第1 款、第307
條，判決如主文。
中    華    民    國    99    年    8     月    23    日
                     交通法庭    法  官  潘  長  生
上列正本證明與原本無異。
如不服本判決，應於判決送達後10日內敘明上訴理由，向本院提
出上訴狀 (應附繕本) ，上訴於臺灣高等法院。其未敘述上訴理
由者，應於上訴期間屆滿後20日內向本院補提理由書「切勿逕送
上級法院」。
                                  書記官  洪  紹  甄
中    華    民    國    99    年    8     月    24    日

司法院資訊處製作；財團法人民間司法改革基金會備份。
